臺灣雲林地方法院刑事判決　　　　　　　 94年度交訴字第2號
公　訴　人　臺灣雲林地方法院檢察署檢察官
被　　　告　甲○○　男　50歲.
上列被告因過失致死等案件，經檢察官提起公訴（93年度偵字第
4737號），被告就被訴事實為有罪之陳述，經本院合議庭裁定依
簡式審判程序審理，本院判決如下：
    主  文
甲○○服用酒類，不能安全駕駛動力交通工具而駕駛，處有期徒
刑月；又因過失致人於死，處有期徒刑壹年；又駕駛動力交通
工具肇事，致人死亡而逃逸，處有期徒刑拾月；應執行有刑徒刑
貳年。
    事  實
一、甲○○前於民國88年間因酒醉駕車案件，經臺灣彰化地方法
    院判處拘役59日，如易科罰金以300 元折算1 日，89年6 月
    22日易科罰金執行完畢（不構成累犯）。猶不知警惕，明知
    飲酒將導致人之注意能力減低、反應變慢，此時若駕車行駛
    於馬路上，隨時有致他人死、傷之危險，竟於93年9 月19日
    17時至19時許，在雲林縣北港鎮某處飲用3 瓶啤酒後，雖未
    達心神喪失或精神耗弱之程度，惟已達不能安全駕駛動力交
    通工具之程度，仍然駕駛車號FW－7995號之自用小客車返回
    雲林縣四湖鄉○○村○○路31號住處，於當日19時10分許，
    沿雲林縣北港鎮○○路由東往西方向行駛，行經同縣同鎮○
    ○里○○路36號電線桿前，原應注意該處時速限制為60公里
    ，不得超速行駛，且應注意行經彎道應減速慢行，作隨時停
    車之準備，及應注意車前狀況，隨時採取必要之安全措施，
    以保行車安全，而依當時天候晴、夜間有照明、路面乾燥、
    無缺陷、無障礙物、視距良好等情狀，並無不能注意之情事
    ，竟疏未注意，行經彎道，仍以60至70公里之車速行駛，且
    未注意車前狀況，及因酒醉反應遲緩、注意力降低，而未注
    意到其車道前方騎車號MMI －333 號重機車之高文義，而自
    後追撞高文義，致高文義受有全身多處外傷、顱內出血死亡
    。甲○○於肇事後，竟為規避肇事責任，不僅未停車救護，
    反而加速逃逸，適有路人紀佳良記下車號，報警處理，始循
    線查獲上情。
二、案經臺灣雲林地方法院檢察署檢察官自動檢舉偵查起訴。
    理  由
一、認定犯罪事實所憑之證據及理由：
  (一)被告甲○○之自白。
  (二)被害人家屬丙○○之指述，及證人即目擊者紀佳良、查獲員
    警吳清地之證述，暨雲林縣警察局北港分局警員吳清地所製
    職務報告。足以證明本件車禍發生之始末，及被告飲酒後已
    達不能安全駕駛動力交通工具之程度。
  (三)雲林縣警察局北港分局處理相驗案件初步調查報告暨報驗書
    、現場照片14張、道路交通事故現場圖、道路交通事故調查
    報告表(一)、(二)。足以證明本件車禍發生時，該路段之路況，
    並無不能注意之情形，竟疏未注意，行經彎道未減速慢行，
    而以60至70公里之車速超速行駛，且未注意車前狀況，肇致
    本事故。
  (四)中國醫藥大學北港附設醫院診斷證明書、臺灣雲林地方法院
    檢察署檢察官之勘驗筆錄、相驗屍體證明書、驗斷書各1 件
    ，及相驗屍體照片7 張。足以證明被害人高文義係因本件車
    禍，造成全身多處外傷、顱內出血死亡，而被告前開過失行
    為與被害人之死亡結果間有相當因果關係，顯有過失。
  (五)台灣省嘉雲區車輛行車事故鑑定委員會94年2 月2 日嘉雲區
    940031案之鑑定意見書。足以證明被告甲○○駕駛自小客車
    ，夜間超速行駛且酒後未注意車前狀況，由後追撞前車，為
    肇事原因（肇事逃逸，有違規定），高文義無肇事因素。按
    行車速度，依速限標誌或標線之規定，行經彎道，應減速慢
    行，作隨時停車之準備；又汽車行駛時，駕駛人應注意車前
    狀況，隨時採取必要之安全措施，道路交通安全規則第93條
    第1 項第2 款及第94條第3 項分別定有明文，更足以認定被
    告確有過失而肇致本事故。
二、論罪科刑的理由：
  (一)核被告甲○○所為，係犯刑法第185 條之3 飲用酒類不能安
    全駕駛動力交通工具而駕駛罪、第276 條第1 項之過失致人
    於死罪，及同法第185 條之4 肇事逃逸罪。
  (三)上開三行為間，犯意各別，行為互殊，構成要件互異，應予
    分論併罰。
  (三)被告因酒醉駕車而肇事，並致被害人高文義死亡，應依道路
    交通管理處罰條例第86條第1 項之規定，加重其刑。
  (四)爰審酌被告飲酒後已達不能安全駕駛車輛之程度猶駕車上路
    ，其行為不當，行經彎道未減速慢行，卻以60至70公里之車
    速超速行駛，又未注意車前狀況，自後追撞被害人之過失程
    度，而被害者家屬僅領得強制責任險140 萬元外，迄未獲得
    任何賠償，被告自事故發生後，未積極爭取被害者家屬之諒
    解，暨其素行、於犯罪事後深知悔悟，坦承犯行，犯罪後態
    度尚佳等一切情狀，分別量處如主文所示之刑，並合併定其
    應執行刑，以資儆懲。
三、適用之法律：
  (一)刑事訴訟法第273 條之1 第1 項、第299 條第1 項前段。
  (二)道路交通管理處罰條例第86條第1 項，刑法第11條前項、第
    185 條之3 、第276 條第1 項、第185 條之4 、第51條第5
    款，罰金罰鍰提高標準條例第1 條前段，判決如主文。
本案經檢察官乙○○到庭執行職務。
中　　華　　民　　國　　94　　年　　3 　　月　　10　　日
                  刑事第四庭    法  官  李淑惠
以上正本證明與原本無異。
如不服本判決應於送達後10日內向本院提出上訴狀。
                                書記官　徐基典
中　　華　　民　　國　　94　　年　　3 　　月　　10　　日
附錄論罪法條
刑法第185條之3
服用毒品、麻醉藥品、酒類或其他相類之物，不能安全駕駛動力
交通工具而駕駛者，處一年以下有期徒刑、拘役或三萬元以下罰
金。
刑法第276條(過失致死罪)
因過失致人於死者，處二年以下有期徒刑、拘役或二千元以下罰
金。
從事業務之人，因業務上之過失犯前項之罪者，處五年以下有期
徒刑或拘役，得併科三千元以下罰金。
刑法第185條之4
駕駛動力交通工具肇事，致人死傷而逃逸者，處六月以上五年以
下有期徒刑。
